臺灣高等法院臺中分院刑事判決       100年度上易字第1351號
上 訴 人  吳春忠
即 被 告
          楊明修
                  （另案羈押於法務部矯正署臺南看守所）
上列上訴人即被告因竊盜案件，不服臺灣彰化地方法院100年度
易字第825號中華民國100年8月31日第一審判決（起訴案號：臺
灣彰化地方法院檢察署100年度偵字第5907號），提起上訴，本
院判決如下：
    主  文
上訴駁回。
    理  由
一、按不服地方法院之第一審判決而上訴者，須提出上訴書狀；
    上訴書狀並應敘述具體理由，此為法定必備之程式。上訴書
    狀未敘述上訴理由者，應於上訴期間屆滿後20日內補提理由
    書於第一審法院，逾期未補提者，第一審法院應定期間先命
    補正。倘上訴書狀已敘述理由，但所敘述者非屬具體理由，
    則屬不符上訴之法定程式，由第二審法院以其上訴不合法律
    上程式，判決駁回，不生定期命補正之問題，此觀刑事訴訟
    法第350條第1項、第361條、第362條及第367條之規定自明
    。而所謂具體理由，必係依據卷內既有訴訟資料或提出新事
    證，指摘或表明第一審判決有何採證認事、用法或量刑等足
    以影響判決本旨之不當或違法，而構成應予撤銷之具體事由
    ，始克當之（例如：依憑證據法則具體指出所採證據何以不
    具證據能力，或依憑卷證資料，明確指出所為證據證明力之
    判斷如何違背經驗、論理法則）。若僅泛言原判決認定事實
    錯誤、違背法令、量刑失之過重或輕縱，而未依上開意旨指
    出具體事由；或形式上雖已指出具體事由，然該事由縱使屬
    實，亦不足以認為原判決有何不當或違法者（例如：對不具
    有調查必要性之證據，法院未依聲請調查亦未說明理由，或
    援用證據不當，但除去該證據仍應為同一事實之認定），皆
    難謂係具體理由，俾與第二審上訴制度旨在請求第二審法院
    撤銷、變更第一審不當或違法之判決，以實現個案救濟之立
    法目的相契合，並節制濫行上訴。
二、次按量刑輕重，係屬事實審法院得依職權自由裁量之事項，
    苟已斟酌刑法第57條各款所列情狀而未逾越法定刑度，不得
    遽指為違法（參照最高法院72年臺上字第6696號判例）。在
    同一犯罪事實與情節，如別無其他加重或減輕之原因，下級
    審法院量定之刑，亦無過重或失輕之不當情形，則上級審法
    院對下級審法院之職權行使，原則上應予尊重。
三、查原審判決正本係於民國100年9月5日、100年9月6日分別送
    達予上訴人即被告（下稱被告）吳春忠、楊明修收受，有送
    達證書2份附於原審卷內可稽。被告2人於法定期間內之100
    年9月9日具狀向原審法院提出上訴，惟被告吳春忠上訴理由
    僅謂：被告吳春忠雖與楊明修、「兄仔」共犯竊盜罪，然被
    告吳春忠在現場有出面自首，其後也向到場處理員警坦承犯
    行，符合自首要件，應得減輕其刑，被告吳春忠於警詢及偵
    、審時均坦承犯行，衷心悔悟，加以尚未對被害人許春田造
    成損害，故被害人於原審審理時當庭表示願給被告自新機會
    ，為此提起上訴，請求撤銷原判決，改為量處較輕刑度等語
    ；被告楊明修上訴理由僅謂：被告楊明修於警詢及偵、審時
    均坦承犯行，衷心悔悟，被告楊明修雖犯竊盜罪，然在本件
    犯罪之前並無任何不良前科紀錄，且犯後即為被害人查獲，
    雖在現場遭被害人毆打成相當程度之傷害，然被告楊明修始
    終未對被害人口出惡言，也未以何法律上之罪名進行追訴，
    顯見犯後態度良善，本性亦佳，加以尚未對被害人造成損害
    ，故被害人於原審審理時當庭表示願給被告自新機會，為此
    提起上訴，請求撤銷原判決，改為從輕量處有期徒刑6月等
    語。經查，本案係因被害人許春田於100年7月5日1時30分許
    ，發現有3名歹徒進入彰化縣鹿港鎮頭崙里埔尾巷1號「台鈺
    企業社」內竊取其所有之堆高機1部，經許春田報警並通知
    其子許玉良，許玉良立即到場追捕竊嫌，當場逮獲竊嫌即被
    告2人後約10分鐘，警方據報抵達現場，由許玉良將逮獲之
    竊嫌即被告2人交予警方偵辦等情，卷內被告2人及被害人許
    春田、證人許玉良之警詢筆錄記載甚明，足見被告2人係於
    行竊後經被害人報案，且由被害人之子以現行犯逮捕後交予
    警方偵辦，顯非對於未發覺之犯罪自首而接受裁判，要無自
    首減輕其刑規定之適用。核被告2人均未依據卷內既有訴訟
    資料或提出新事證，指摘或表明原審判決有何採證認事、用
    法或量刑等足以影響判決本旨之不當或違法，而構成應予撤
    銷之具體事由，即與未敘述具體理由無異。此外，本件被告
    2人所犯刑法第321條第1項第2款、第3款、第4款之結夥攜帶
    兇器踰越牆垣竊盜罪，其法定本刑為6月以上5年以下有期徒
    刑，得併科新臺幣10萬元以下罰金，被告吳春忠又係累犯，
    應依刑法第47第1項規定，加重本刑至2分之1，則其加重後
    之刑度最高可達有期徒刑7年6月，原審審酌被告2人正值壯
    年，不思以正當方式謀生，僅因貪圖不法利益，即竊取他人
    財物，顯然欠缺法治觀念，所為侵害他人財產法益，且係以
    結夥3人、攜帶兇器及踰越牆垣之方式為之，所為危害社會
    治安，甚不足取，惟被告2人犯後均坦承犯行，尚有悔意，
    被害人亦當庭表示願意給予被告2人自新之機會，並審酌被
    告2人之素行、參與犯罪情節、智識程度、生活狀況等一切
    情狀，認公訴人請求就被告2人均量處有期徒刑1年2月之刑
    ，尚屬稍重，量處被告吳春忠有期徒刑10月、被告楊明修有
    期徒刑8月。原審上開量刑，顯已依刑法第57條規定，就其
    科刑時應審酌及注意之事項加以斟酌考量，所量刑度並無違
    法或不當之處。
四、綜上所述，本件被告2人提起上訴，固具備形式上之理由，
    然觀其等上訴意旨所述，純屬被告個人對自首規定之錯誤認
    知及對法院量刑之主觀期盼，並非依據卷內既有訴訟資料或
    提出新事實、新證據，指摘或表明原審判決有何採證認事、
    用法或量刑等足以影響判決本旨之不當或違法，而構成應予
    撤銷之具體事由，自不足以動搖原判決認事用法及量刑之基
    礎，難認係具體理由。本件上訴顯然違背法律上之程式，應
    予駁回，並不經言詞辯論為之。
五、據上論斷，應依刑事訴訟法第367條前段、第372條，判決如
    主文。
中    華    民    國   100    年    10    月    26    日
                  刑事第六庭  審判長法  官  李 文 雄
                                    法  官  蔡王金全
                                    法  官  黃 小 琴
以上正本證明與原本無異。
不得上訴。
                                    書記官  林 元 威
中    華    民    國   100    年    10    月    26    日